【裁判字號】    89,訴,773
【裁判日期】    890629
【裁判案由】    偽造文書等
【裁判全文】
臺灣臺北地方法院刑事判決                          八十九年度訴字第七七三號
    公  訴  人  臺灣臺北地方法院檢察署檢察官
    被      告  甲○○
右列被告因偽造文書等案件，經檢察官提起公訴（八十九年度偵緝字第五一號），本
院判決如左：
    主      文
甲○○無罪。
    理      由
一、公訴意旨略以：甲○○係設於台北市○○區○○路一段九十一巷三十五弄四十六
    號一樓銓優工程有限公司（下稱銓優公司）負責人，係依法應納稅之義務人。詎
    其利用乙○○任職於銓優公司之機會，未經乙○○之同意，擅自於民國八十三年
    十月五日偽造乙○○之署押，復盜用其印章，制作股東讓與股權同意書及公司章
    程，記載乙○○承受公司股權成為股東及參與章修訂之不實事項，進而於同月八
    日，持乙○○之身分證影本暨前開偽造之讓與股東意書及公司章程，向台北市政
    府建設局申請公司變更登記，使該管公務員登載職務上所掌管之公文書，並使財
    政部台灣省南區國稅局據以計算銓優公司累積未分配盈餘強制歸戶，核定乙○○
    應歸戶所得額新台幣十萬八千九十六元，足生損害於主管機關對於公司管理之正
    確性、稅捐稽徵機關對所得稅核課之正確性及乙○○之所得稅負擔。因認被告乙
    ○○涉有刑法第二百十六條、第二百十條之行使偽造私文書、同法第二百十四條
    之使公務員登載不實及稅捐稽徵法第四十一條、第四十七條第一款詐術逃漏稅等
    罪嫌。
二、按犯罪事實應依證據認定之，無證據不得推定其犯罪事實；又不能證明被告犯罪
    者，應諭知無罪之判決，刑事訴訟法第一百五十四條、第三百零一條第一項分別
    定有明文。又告訴人之告訴，係以使被告受刑事訴追為目的，是其陳述是否與事
    實相符，仍應調查其他證據以資審認；以被害人之陳述為認定犯罪之依據時，必
    其陳述並無瑕疵，且就其他方面調查，又與事實相符，始能認有證據能力，最高
    法院五十二年臺上字第一三００號、六十一年臺上字第三０九九號分別著有判例
    可資參照。且認定犯罪事實所憑之證據，雖不以直接證據為限，間接證據亦包括
    在內，然而無論其為直接或間接證據，其為訴訟上之證明，須於通常一般之人均
    不致有所懷疑，而得確信其為真實之程度者，始得據為有罪之認定，倘其證明尚
    未達到此一程度，而有合理之懷疑存在，致使無從形成有罪之確信，即不得遽為
    不利被告之認定，亦有最高法院七十六年臺上字第四九八六號判例足稽。
三、訊據被告甲○○堅詞否認上述犯行，辯稱：告訴人有任職於銓優公司，也是公司
    之股東；當初會計師說五個股東才可辦公司等語。
四、公訴人認被告甲○○涉有行使偽造私文書、使公務員登載不實及稅捐稽徵法第四
    十一條、第四十七條第一款詐術逃漏稅等罪嫌，無非係以告訴人乙○○指述為主
    要依據。然查告訴人乙○○於本院審理時經諭知可能涉及誣告罪嫌，仍供稱：之
    前確有任職於銓優公司，並有入股十多萬元，入股金以應向被告領取之工程款支
    付；當時，是因工程款未拿到，又有債權人向其要材料錢；因為不懂法律，所以
    才提出告訴，要甲○○出面；本院提示股東同意書亦稱：印章是渠所有等語（詳
    本院八十九年六月二十日筆錄）。綜上，堪認被告所辯告訴人係公司股東等情，
    應非虛妄，堪予採信。此外，復查無其他積極證據足資認定被告涉有公訴人所指
    之犯行；既不能證明被告犯罪，揆諸前揭說明，自應諭知被告無罪之判決，以昭
    公允。
五、末查本件告訴人乙○○於本院審理時自承：確有任職於銓優公司，並有入股十多
    萬元，是因工程款未拿到，又有債權人向其要材料錢；所以才提出告訴，可能涉
    及誣告罪嫌，應由檢察官另行依法偵辦，附此說明。
據上論斷，應依刑事訴訟法第三百零一條第一項，判決如主文。
本案經檢察官曾益盛到庭執行職務
中      華      民      國    八十九    年      六      月    二十九    日
                                      臺灣臺北地方法院刑事第六庭
                                          法  官  梁耀鑌
右正本證明與原本無異。
如不服本判決，應於判決送達後十日內，向本院提出上訴狀。
                                          書記官  呂淑芳
中      華      民      國    八十九    年      七      月      三      日


司法院資訊處製作；財團法人民間司法改革基金會備份。
